ru: Искусство и развлечения > Хобби и творчество > Товары для домашнего пивоварения и виноделия > Наборы для домашнего пивоварения и виноделия: Наборы для пивоварения; Наборы для приготовления медовухи; Наборы для виноделия
es: Arte y ocio > Hobbies y artes creativas > Productos para elaborar cerveza y vino en casa > Kits para elaborar cerveza y vino en casa: Kits de elaboración de cerveza; Kits de elaboración de hidromiel; Kits de elaboración de vino
it: Arte e svago > Hobby e arti creative > Produzione casalinga di birra e vino > Kit per la produzione casalinga di birra e vino: Kit per la produzione della birra; Kit per la preparazione dell'idromele; Kit per la vinificazione
fr: Arts et loisirs > Loisirs et arts créatifs > Fournitures pour fabrication artisanale de bière et de vin > Kits de vinification et de brassage: Kits de brassage de bière; Kits de fabrication d’hydromel; Kits de vinification
ja: 芸術・エンターテイメント > 趣味・コレクション > 自家醸造用品 > 自家醸造キット: ビール醸造キット; ミード作りキット; ワイン作りキット
el: Τέχνες & Ψυχαγωγία > Χόμπι & Δημιουργικές Τέχνες > Προμήθειες οικιακής ζυθοποιίας & οινοποίησης > Κιτ οικιακής ζυθοποιίας και οινοποίησης: Κιτ ζυθοποιίας; Σετ παρασκευής υδρόμελου; Κιτ οινοποίησης
bg-BG: Изкуства и развлечения > Хобита и творчески изкуства > Консумативи за домашно пивоварство и винопроизводство > Комплекти за домашно пивоварство и винопроизводство: Комплекти за варене на бира; Комплекти за приготвяне на медовина; Комплекти за приготвяне на вино
pt-BR: Artes e entretenimento > Hobbies e artes > Suprimentos para fabricação caseira de cerveja e vinho > Kits para fazer cerveja e vinho em casa: Kits de fabricação de cerveja; Kits de fabricação de hidromel; Kits de fabricação de vinho
sl-SI: Kultura in zabava > Hobiji in ustvarjalne umetnosti > Pripomočki za domače pivovarstvo in vinarstvo > Kompleti za domače pivovarstvo in vinarstvo: Kompleti za varjenje piva; Kompleti za izdelavo medice; Kompleti za izdelavo vina
fi: Taide ja viihde > Harrastukset ja taiteet > Oluen ja viinin valmistustarvikkeet > Oluen ja viinin valmistussetit: Oluen valmistussetit; Siman valmistussetit; Viinin valmistussetit
hr-HR: Umjetnost i zabava > Hobiji i kreativne umjetnosti > Oprema za proizvodnju domaćeg piva i vina > Kompleti za proizvodnju domaćeg piva i vina: Kompleti za proizvodnju piva; Kompleti za proizvodnju medovine; Kompleti za proizvodnju vina
tr: Sanat ve Eğlence > Hobiler ve Sanatsal Çalışmalar > Evde Bira ve Şarap Yapım Malzemeleri > Evde Bira ve Şarap Yapma Setleri: Bira Kitleri; Bal Şarabı Yapımı Kitleri; Şarap Yapımı Kitleri
en: Arts & Entertainment > Hobbies & Creative Arts > Homebrewing & Winemaking Supplies > Homebrewing & Winemaking Kits: Beer Brewing Kits; Mead Making Kits; Wine Making Kits
sk-SK: Umenie a zábava > Záľuby a tvorivé dielne > Potreby na domácu výrobu piva a vína > Súpravy na domácu výrobu piva a vína: Súpravy na výrobu piva; Súpravy na výrobu medoviny; Súpravy na výrobu vína
pt-PT: Artes e lazer > Passatempos e artes criativas > Artigos para fabrico em casa de vinho e cerveja > Kits para fabrico em casa de vinho e cerveja: Kits de fabricação de cerveja; Kits para fazer hidromel; Kits para fazer vinho
vi: Nghệ thuật và giải trí > Sở thích và nghệ thuật sáng tạo > Đồ dùng nấu rượu cho gia đình > Bộ thiết bị nấu rượu cho gia đình: Bộ dụng cụ nấu bia; Bộ dụng cụ nấu rượu mật ong; Bộ dụng cụ nấu rượu vang
pl: Sztuka i rozrywka > Hobby i sztuki piękne > Warzenie piwa i pędzenie wina > Zestawy do domowego wyrobu wina i piwa: Zestawy do warzenia piwa; Zestawy do produkcji miodu; Zestawy do produkcji wina
sv: Konst och underhållning > Hobby och skapande > Tillbehör för hembryggeri och vintillverkning > Hembryggeri- och vintillverkningskit: Ölbryggningsenheter; Mjödtillverkningsenheter; Vintillverkningsenheter
nb: Kunst og underholdning > Hobby og kreativitet > Utstyr for hjemmebrygging og vinmaking > Sett for hjemmebrygging og vinmaking: Ølbryggesett; Mjødbryggesett; Vinlagingssett
lt-LT: Menai ir pramogos > Hobiai ir menai > Alaus ir vyno gaminimo namuose reikmenys > Alaus ir vyno gaminimo namuose rinkiniai: Alaus gaminimo rinkiniai; Midaus gaminimo rinkiniai; Vyno gaminimo rinkiniai
hu: Művészet és szórakoztatás > Hobbik és kreatív művészet > Házi sörfőzési és borkészítési kellékek > Házi sörfőzési és borkészítési készletek: Sörfőző készletek; Mézsör-készítő készletek; Borkészítő készletek
ko: 아트/엔터테인먼트 > 취미/예술 > 홈브루잉/와인 제조 용품 > 홈브루잉/와인 제조 키트: 맥주 양조 키트; 벌꿀주 제조 키트; 와인 제조 키트
da: Kunst og underholdning > Hobby og håndarbejde > Hjemmebrygning > Sæt til hjemmebrygning: Ølbrygningssæt; Sæt til fremstilling af mjød; Sæt til fremstilling af vin
th: ศิลปะและความบันเทิง > งานอดิเรกและศิลปะสร้างสรรค์ > อุปกรณ์ต้มหรือกลั่นเหล้าและเครื่องทำไวน์ > ชุดอุปกรณ์กลั่นเหล้าและเครื่องทำไวน์: ชุดต้มเบียร์; ชุดทำมี้ด; ชุดทำไวน์
zh-CN: 艺术与娱乐 > 爱好/艺术创作 > 酿酒设备/材料 > 自酿啤酒/酿酒工具包: 啤酒酿造工具包; 蜂蜜酒酿造工具包; 酿酒工具包
de: Kunst & Unterhaltung > Hobby & Kunst > Zubehör für Bier- & Weinherstellung > Sets zum Selbstherstellen von Bier & Wein: Bierbrausets; Metherstellungssets; Weinherstellungssets
cs: Umění a zábava > Hobby, hudba a výtvarné umění > Potřeby pro domácí výrobu piva nebo vína > Potřeby na domácí výrobu piva nebo vína: Sady pro výrobu piva; Sady pro výrobu medoviny; Sady pro výrobu vína
ro-RO: Artă și divertisment > Hobby-uri și artă > Produse pentru prepararea berii și a vinului > Seturi pentru prepararea berii și a vinului: Seturi pentru prepararea berii; Seturi pentru prepararea miedului; Seturi pentru prepararea vinului
zh-TW: 藝術/娛樂 > 嗜好和創作藝術 > 釀酒用品 > 釀酒製程用具組: 啤酒釀造工具包; 蜂蜜酒製作工具包; 葡萄酒製作工具包
nl: Kunst en entertainment > Hobby's en creatieve vaardigheden > Benodigdheden voor thuis bierbrouwen en wijnmaken > Thuisbrouw- en wijnmaaksets: Bierbrouwsets; Medemaaksets; Wijnmaaksets